# 预付土地征迁和土地费用事项

提问人：zhangyiying 时间：2020-01-08 17:07:43
陈版主：审计公司存在预付土地征迁费用和土地征用费用 2000 万元金额较大，账龄 3 年以上；目前政府还在申报办理土地出让手续，暂时不能进行招拍挂手续；公司已经在土地上建了房屋建筑物进行摊销；但是土地出让金没有缴纳，等办理完土地出让手续后，用来抵减预付前期征迁费用；实质就是公司占用土地 3 年，未来办理土地证的年限从办证之日后延，不含预付资金的 3 年，公司未摊销；政府白占用公司 3 年预付土地资金，公司占用政府土地不摊销；
存在问题：这 3 年占用土地期间，土地年限没有、土地价值不能合理估计，导致公司不能计入无形资产进行摊销。土地摊销与收入不匹配；
请问：上述情况，是否继续挂账预付账款，待办理完土地证后，按照证载年限进行摊销和确定金额进行摊销。

回答人：chenyiwei
如果能够合理确定企业最终可获得该土地的，则理论上应暂估尚未缴纳的出让金等款项确认为负债，并将负债的暂估金额连同已预付的款项一并作为无形资产成本，按常规情形下的土地使用权年限摊销，计入各期成本费用；到最终完成招拍挂手续，获取正式土地证后，再对土地使用权价值、基于暂估金额计算的摊销和负债等账面价值进行调整。不建议“继续挂账预付账款，待办理完土地证后，按照证载年限进行摊销和确定金额进行摊销”。